【裁判字號】    90,易,3193
【裁判日期】    900927
【裁判案由】    電子遊戲場業管理條例
【裁判全文】
臺灣高雄地方法院刑事判決                          九十年度易字第三一九三號
    公  訴  人  臺灣高雄地方法院檢察署檢察官
    被      告  甲○○
右列被告因電子遊戲場業管理條例案件，經檢察官提起公訴（九十年度偵字第一三六
七三號），本院判決如左：
    主  文
甲○○違反未依電子遊戲場業管理條例規定辦理營利事業登記者，不得經營電子遊戲
場業之規定，處拘役伍拾日，如易科罰金，以佰元折算壹日。
    事  實
一、甲○○未依電子遊戲場業管理條例規定向主管機關高雄縣政府辦理營利事業登記
    ，不得經營電子遊戲場業，設置電子遊戲機供不特定人益智娛樂營利，竟自九十
    年四月間某日起至同年六月十八日止，擅自在其所經營之高雄縣大樹鄉鎮七
    十八號「日月光網際網路店」內，擺設電子遊戲機水果精靈二台、金蘋果連線三
    台、春秋二代一台、孔雀王二代一台、王牌一台、滿貫大亨三台、鑽石列車一台
    、沙漠風暴一台、水果盤一台，共十四台，提供予不特定之人投幣娛樂。先後於
    於九十年五月二十二日十七時三十五分、同年六月十八日十時二十八分，在上址
    為高雄縣政府聯合稽查小組查獲。
二、案經高雄縣政府函送台灣高雄地方法院檢察署檢察官偵查起訴。
    理  由
一、訊據被告甲○○固坦承擺設前揭電子遊戲機台先後二度為警查獲之事實，惟矢口
    否認有違法經營電子遊戲場業犯行，辯稱：查獲之電子遊戲機是伊在賣的，不是
    提供予客人投幣把玩，機台上亦均有標明售價云云。然查，從九十年六月十八日
    十時二十八分查獲時現場照片顯示，被告經營之日月光網際網路店內，除擺設電
    腦供客人上網外，另闢一較隱密房間擺設前述之電子遊戲機，且其擺設之方式，
    每一台電子遊戲機前，均設置一個供客人承坐把玩之塑膠椅，與一般經營電子遊
    戲機業者之擺設方式相同，且部分之機台上亦有貼上「恕不寄台，如尚有分數，
    自行離開，恕不負責，敬請見諒」及「一比十」等字條，顯係提醒客人之遊戲規
    則，被告辯稱未供客人把玩，顯已不實，又查獲當時，所擺設之機台均有插上電
    源，此由照片上顯示之機台螢幕燈光可明，且經臨檢紀錄表上載明：查獲之十四
    台，均有插電營業等情足佐，然查獲當時並無選購機台者在現場挑選試台，被告
    如係單純為販賣電子遊戲機而擺設供人挑選，何須耗費電量，於無購買者挑選試
    台情形下，仍將每部機台均插上電源，且被告所擺設之機台，其中重複者有水果
    精靈二台、金蘋果連線三台、滿貫大亨三台，倘係販賣機台，不同款式者擺設一
    樣品機台，即可供購買者挑選試機，又何須相同款式擺設多台，徒占用空間，再
    由照片顯示，每部機台本身之投幣口均開放可供隨時投幣把完，儲存硬幣櫃亦均
    經上鎖等情可知，被告擺設上開電子遊戲機台係提供予不特定之人投幣娛樂之事
    實，洵屬無疑。又參酌九十年五月二十二日十七時三十五分及同年六月十八日十
    時二十八分二次查獲照片可知，被告原係將上開電子遊戲機台擺設於店外騎樓間
    營業，五月份為警首度查獲後，復將機台移入室內隱密房間繼續違法經營之事實
    ，至為明確。被告雖於機檯上放置有樣品、每台售價多少錢之告示牌，然此實係
    掩人耳目之規避法律行為，其目的無非在於遭警取締查獲時得藉此作為規避卸責
    之藉口，與其它遭取締違法經營電子遊戲場業之不肖業者，所為之規避掩飾手法
    如出一轍，誠非事實無疑，被告藉此陳稱僅販售機台云云，實無足採信。末以，
    被告未經依電子遊戲場業管理條例規定向主管機關高雄縣政府辦理從事經營電子
    遊戲場業之營利事業登記，為其所不爭，且依其所提出之高雄縣政府營利事業登
    記證中，營業項目確實未包括經營電子遊戲場業至明，從而，被告違法經營電子
    遊戲場業犯行，事證明確，洵堪認定。
二、核被告所為係違反電子遊戲場業管理條例第十五條之規定，而犯同條例第二十二
    條之罪。審酌被告未依電子遊戲場業管理條例規定辦理營利事業登記者，即擅自
    經營電子遊戲場業，規避主管機關對於電子遊戲場業之管理，為警查獲後猶繼續
    經營，且犯後猶否認犯行試圖狡辯，顯無悔意，惟念其非法經營電子遊戲業僅二
    月即為警查獲，情節尚非重大，及前曾有傷害前科，有本院被告院內索引卡紀錄
    表、台灣高等法院被告全國前案紀錄表可考等一切情狀，量處如主文所示之刑，
    並諭知易科罰金之折算標準。
據上論斷，應依刑事訴訟法第二百九十九條第一項前段，電子遊戲場業管理條例第二
十二條，刑法第十一條前段、第四十一條第一項，罰金罰鍰提高標準條例第二條，判
決如主文。
中      華      民      國    九十      年      九      月    二十七    日
                                臺灣高雄地方法院刑事庭
                                      法  官  陳淑卿
右正本證明與原本無異。
如不服本判決，應於判決送達後十日內，向本院提出上訴狀。
                                      書記官  陳朝宗
中      華      民      國    九十      年      九      月    二十七    日
附錄本判決論罪科刑法條文：
電子遊戲場業管理條例第十五條：
未依本條例規定辦理營利事業登記者，不得經營電子遊戲場業。
電子遊戲場業管理條例第二十二條：
違反第十五條規定者，處行為人一年以下有期徒刑、拘役或科或併科新台幣五十萬元
以上二百五十萬元以下罰金。


司法院資訊處製作；財團法人民間司法改革基金會備份。
